# 股利分配遇到的问题，陈版

提问人：2009masq 时间：2012-05-31 15:24:18
非上市公司的股利分配问题？ 股份公司股东中有自然人和法人股东，可以对自然人只分配现金，不分配股份；对法人股东只分配股份，不分配现金，这样可以吗？

回答人：chenyiwei
从《公司法》的规定看，在全体股东一致同意的前提下，此类股东之间的意思自治应当得到尊重。 但是要注意：如果部分股东分配现金股利，部分股东分配股票股利，则导致的结果将是各股东之间的相对股权比例发生变化，由此导致的股东会、董事会表决权调整等治理结构问题，以及在分配股利后的剩余净资产以及后续损益变动中所占份额的变动问题如何衔接，需要同时做好安排，避免日后可能发生的纠纷。

提问人：2009masq 时间：2012-06-01 22:13:25
回复 chenyiwei 的帖子
我们在审计中会经常遇到公司这样分配形式，对法人股公司未支付挂账，对个人股东已全额支付了现金分配，这么说的话，这样的分配方式也应该不算违规了？

回答人：chenyiwei
如果股利发放均已经由企业最高权力机构作出决议，仅仅是支付时间安排差异。则不违反公司法对利润分配基本原则的规定。